【裁判字號】    97,交簡上,22
【裁判日期】    970826
【裁判案由】    公共危險
【裁判全文】
臺灣苗栗地方法院刑事判決       97年度交簡上字第22號
上 訴 人  臺灣苗栗地方法院檢察署檢察官
被    告  甲○○
上列上訴人因被告犯公共危險案件，不服本院中華民國97年6 月
9日97 年度苗交簡字第350 號第一審簡易判決（聲請簡易判決處
刑案號：97年度偵字第2250號），提起上訴，本院管轄第二審之
合議庭判決如下：
    主      文
上訴駁回。
    事      實
一、甲○○前因酒後駕車公共危險案件，經台灣台南地方法院判
    處拘役30日，並於民國89年10月24日易科罰金執行完畢。然
    其於97年4 月22日12時許起至15時許止，在苗栗縣頭份鎮某
    小吃店飲用高梁酒之後，明知已經無法安全駕駛動力交通工
    具，猶於同日16時許，騎車牌號碼ILG ─999 號重型機車，
    欲前往興華國中接其子下課，迨於同日16時56 分 許，行經
    苗栗縣頭份鎮○○○路東側引道口時，因違規闖越紅燈又未
    配戴安全帽，經執行勤務員警發現後予以攔查後並對其施以
    呼氣酒精濃度測試，測得其體內呼氣酒精濃度值高達每公升
    1.12毫克，而查悉上情。
二、案經苗栗縣警察局頭份分局報請臺灣苗栗地方法院檢察署檢
    察官偵查後聲請以簡易判決處刑。
    理      由
一、按被告以外之人於審判外之陳述，雖不符前4 條之規定，而
    經當事人於審判程序同意作為證據，法院審酌該言詞陳述或
    書面陳述作成時之情況，認為適當者，亦得為證據。當事人
    、代理人或辯護人於法院調查證據時，知有第159 條第1 項
    不得為證據之情形，而未於言詞辯論終結前聲明異議者，視
    為有前項之同意。刑事訴訟法第159 條之5 定有明文。查被
    告與檢察官於言詞辯論終結前，對於卷內被告以外之人（含
    共同被告）之警詢筆錄（即本院引用）、函文、報告等證據
    ，均未聲明異議，應視為被告等已同意以之作為證據，且經
    本院審酌後，認無不適當之情形，則本院調查之卷內證據均
    有證據能力，合先敘明。
二、上揭犯罪事實，業據被告甲○○於本院審理中坦承不諱，並
    有呼氣酒精濃度測試單、刑法第185 條之3 案件測試觀察紀
    錄表、生理平衡檢測表、觀察職務報告書各1 紙附卷可稽，
    足認被告之自白與事實相符，洵堪採為認定事實之依據。
    本件事證明確，被告犯行，堪予認定。
三、核被告所為，係犯刑法第185 條之3 之服用酒類不能安全駕
    駛動力交通工具而駕駛罪。原審以被告犯罪事實明確，援引
    刑事訴訟法第449 條第1 項前段、第3 項、第454 條第2 項
    ，刑法第2 條第1 項前段，刑法第185 條之3 ，刑法第41條
    第1 項前段，刑法施行法第1 條之1 ，並審酌被告已有1次
    酒後駕車，經法院判處拘役30日確定之紀錄，及為警查獲時
    之酒精濃度值、酒後行駛之時間、路段、未肇事產生實害等
    一切情狀，量處拘役50日，並諭知如易科罰金，以新臺幣（
    下同）2 千元折算壹日，其認事用法，並無違誤，量刑均屬
    妥適。上訴人雖稱被告已經有判處拘役30日之紀錄，及被告
    之體內呼氣酒精濃度值高達每公升1.12毫克，原判決量刑拘
    役50日過輕云云，然查，被告此次所駕駛動力之交通工具係
    重型機車，及其前犯酒後駕車之紀錄係發生於89年間，距案
    發當日逾5 年之久，所諭知之易科罰金為2 千元折算1 日，
    與一般酒後駕車之案件諭知之易科罰金為1 千元折算1 日之
    刑度比較，並不算輕；即使與上訴人求處有期徒刑3 月比較
    ，有主刑種類不同（處拘役將來無累犯適用，處有期徒刑則
    有累犯之前科）、入獄執行日數（50日與90-92 日）不同、
    檢察官准予易科罰金所需繳納之金錢計算（50日x2000 元＝
    100,000 元，3x30x1000 ＝90,000元）等互有輕重，惟按關
    於刑之量定，係實體法上賦予法院得為自由裁量之事項，倘
    其未有逾越法律所規定之範圍，或濫用其權限，即不得任意
    指摘為違法，上訴人雖就原審法院適法範圍裁量權之行使為
    爭執，惟原審量定刑期，已審酌被告各種犯罪情狀，既然處
    拘役50日，諭知之易科罰金為2 千元折算1 日，與上訴人求
    處有期徒刑3 月比較，互有輕重，是上訴人稱原審量刑過輕
    ，請求改判云云，為無理由，應予駁回。
據上論斷，應依刑事訴訟法第455 條之1 第1 項、第3 項、第36
8 條，判決如主文。
本案經檢察官林映姿到庭執行職務。
中    華    民    國    97    年    8     月    26    日
                    交通法庭    審判長法  官  柳章峰
                                      法  官  呂曾達
                                      法  官  張珈禎
本判決不得上訴。
上列正本證明與原本無異。
                                      書記官  黃雅琦
中    華    民    國    97    年    8     月    26    日
附錄本案論罪科刑法條全文：
中華民國刑法第185條之3
服用毒品、麻醉藥品、酒類或其他相類之物，不能安全駕駛動力
交通工具而駕駛者，處1 年以下有期徒刑、拘役或科或併科15萬
元以下罰金。


司法院資訊處製作；財團法人民間司法改革基金會備份。
